

Experiencia profesional

- 2017. Confección y Publicación de Páginas Web, Ay. Valdepeñas
- 2013. Prácticas laborales de Auxiliar de Farmacia,
 Farmacia de la Rubia, Valdepeñas-6meses
- 2011. Auxiliar administrativo, Uno Moneytrans-3
- 2010-2011. Camarera, Pub Juanvi, Valdepeñas, Ciudad Real.
- 2009-2010. **Dependienta**, Terranova, Rumania.
- 2008-2009 Recepcionista. Hotel Europa, Rumania.

Formación académica

- 2017.Certificado de profesionalidad nivel 3-Confección y Publicación Web-6 meses
- 2016-2017. Certificado de profesionalidad nivel 3 ELEE0210 - Desarrollo de proyectos de redes eléctricas de baja y alta tensión, ludicem-Innova S.L.-610 horas
- 2004-2008 Colegio Nacional Pedagógico, C. Bratescu, Constanza, Rumania. IES y Bachillerato especialización Filología bilingüe Ingles, titulo Traductor lingüístico nivel avanzado idioma inglés, homologado por el Ministerio de Educación, España.

Formación complementaria

- 2015 Curso "Gestión de turismo rural", Valdepeñas, Centro Navarette-70horas
- Carnet de manipulador de alimentos
- 2014 Curso formación pinche de cocina impartido por Escuela de Hostelería, Valdepeñas-350 horas
- Diciembre 2014 Practicas de pinche de cocina en Restaurante Santa Cruz 80 horas
- 2013 Curso de Diseño de Páginas Web Y Blogs, Centro Navarette, Valdepeñas-90 horas
- 2012 Curso de Formación Profesional, titulo Auxiliar de Farmacia, Toledo-600 horas

Otras competencias

- (P) Idiomas
- Inglés
- Español
- Francés

- *
- Software
- Adobe Dreamweaver
- Brackets
- Imedexsa
- Cype-cypelec



Perfil

¡Hola! Me llamo Roxana, vivo en Valdepeñas, Ciudad Real, pero vengo de Rumania, de una ciudad cerca del Mar Negro, Constanza.

A lo largo del tiempo me he especializado en varias profesiones, pero siempre he tenido algo especial por la informática y los gadgets.

Soy una persona creativa y detallista.

Me gusta el diseño, desde pequeña me ha gustado dibujar (empecé con las sirenitas[®]).

Me gustan las cosas perfectas, pero no siempre salen, por eso siempre hay que seguir intentándolo.

Datos personales

DNI: Y1409919X
Fecha de nacimiento: 22 de
Septiembre de 1989, Constanza
(Rumania)
Nacionalidad: Rumana
Dirección: Calle Cervantes nº 22, 1º
A, Valdepeñas
Carnet de conducir tipo B

- -Tengo una amplia capacidad de aprendizaje y trabajo en equipo. Dispongo de buenas habilidades sociales
- -Disponibilidad e incorporación inmediata.
- -Puntualidad y seriedad
- -Responsable, polivalente, flexible.
- Eficiente